# 瑞华研究 2010-2016 汇编

提问人：jackyuchen 时间：2019-08-15 10:20:31
看到论坛的各位老师以前的答疑汇总中好多次提到瑞华研究 2010-2016，我在论坛里找到的这个资料下载不下来，有没有大神可以分享一下，非常感谢 ~

回答人：chenyiwei
见附件。目前正在整理 2019 年的《瑞华研究》。预计年内将发布《瑞华研究2010 ～ 2019 汇编》。除了增补案例以外，还将对金融工具和收入准则相关问题按新准则予以改写（鉴于这两项准则分步实施，所以将同时提供原准则和新准则下对同一问题的不同解答），以及对前期的解答根据监管政策、法律法规规定等进行相应的口径调整等。
瑞华研究 2010 ～ 2016 汇编 _clean.pdf (6.03 MB,下载次数: 2730)
2019-8-15 18:46 上传

提问人：萍实 时间：2019-11-27 10:09:17
陈总好，《瑞华研究 2010 ～ 2019 汇编》能在年内如期发布吗？盼望能在年报前这段时间抽时间学习，另外《计学撮要 2018 》的纸质书也出版 1 年了。感谢瑞华所和陈总的无私奉献，谢谢

回答人：chenyiwei
可以。目前还有最后一部分没看完，应该快了。

提问人：LXM900921 时间：2019-12-09 15:04:41
老师，年内会发布 2010-2019 汇编吗？坐等......

回答人：chenyiwei
会，目前还有最后一部分在复核中。